【裁判字號】    99,抗,40
【裁判日期】    990125
【裁判案由】    分配表異議之訴
【裁判全文】
臺灣高等法院臺中分院民事裁定  99年度抗字第40號
抗  告  人  安泰商業銀行股份有限公司
法定代理人  甲○○
                      （送達代.
相  對  人  乙○○
上列抗告人因與相對人間分配表異議之訴事件，對於民國98年10
月30日臺灣臺中地方法院98度訴字第1671號所為裁定提起抗告，
本院裁定如下：
      主  文
抗告駁回。
抗告訴訟費用由抗告人負擔。
      理  由
一、按「異議未終結者，為異議之債權人或債務人，得向執行法
    院對為反對陳述之債權人或債務人提起分配表異議之訴。」
    強制執行法第四十一條第一項前段定有明文。又債權人或債
    務人對分配表聲明異議後，如未予他債權人、債務人表示意
    見之機會，或他債權人、債務人對於債權人或債務人之異議
    未為反對之陳述者，均無從提起分配表異議之訴，最高法院
    八十八年度台上字第五九六號判決意旨參照。因此，分配表
    異議之訴係以異議人對為反對陳述之債權人或債務人為被告
    所提起之訴訟，故債權人或債務人對聲明異議並未為反對，
    聲明異議人竟以之為被告而提起分配表異議之訴，其要件自
    與上開規定不合，受訴法院自得依民事訴訟法第二百四十九
    條第一項第六款規定以起訴不備其他要件為理由，裁定駁回
    原告之訴。
二、抗告意旨略以：原法院於民國九十八年六月九日做成分配表
    後，抗告人於九十八年六月二十四日對該分配表聲明異議，
    原法院未將伊聲明異議狀送達予相對人，以對伊異議之內容
    表示不同意，伊僅於九十八年七月一日收受通知後，旋於九
    十八年七月九日提起本件訴訟，程序應屬合法，而原法院竟
    以程序不合法駁回伊起訴，自有違法，因而請求廢棄原裁定
    等語。
三、本院依職權調取原法院九十八年度執字第六九五五號民事執
    行卷宗，經核閱本件強制執行事件，原法院於九十八年六月
    六日做成分配表，並定於同年六月二十五日分配，於分配前
    分別有抗告人、第一順位抵押權人第一商業銀行股份有限公
    司於同年六月二十四日聲明異議，及債務人黃錦田、馬光宗
    、鄭紹寶即鄭定楠於同年六月十九、二十二日聲明異議，而
    於分配期日僅抗告人之代理人丙○○到場表示反對之意見，
    其餘之債權人及債務人均未到場，原法院民事執行處乃於九
    十八年六月二十五日發函（中院彥民執98執九字第6955號）
    通知債權人第一商業銀行股份有限公司，及債務人黃錦田、
    馬光宗、鄭紹寶即鄭定楠以「債權人於分配期日到場為反對
    之陳述」請其等於分配期日起十日內，對反對陳述之債權人
    第一商業銀行股份有限公司（原法院民事執行處將為反對陳
    述者為抗告人誤為第一商業銀行股份有限公司）提起訴訟之
    證明，逾期即視為撤回聲明異議，此外，原法院執行處並無
    對抗告人之聲明異議認為正當或應予更正與否表示意見，及
    將抗告人之聲明異議轉知其他債權人及債務人（含相對人）
    表示是否同意更正，即無相對人對抗告人之聲明異議為反對
    之陳述，則抗告人遽以相對人為被告提起本件分配表異議之
    訴，已與上開規定不合，其起訴自有不備其他要件，從而原
    法院依民事訴訟法第二百四十九條第一項第六款規定，以抗
    告人起訴不備其他要件為由，駁回抗告人之訴，依法並無違
    誤。至於原法院民事執行處上開程序之瑕疵，自應向原法院
    民事執行處依法救濟，尚非受訴之原法院得依職權命予補正
    之事由，乃抗告人猶執前詞，提起抗告，請求廢棄原裁定，
    為無理由，應駁回其抗告。
三、據上論結，本件抗告為無理由，依強制執行法第三十條之一
    、民事訴訟法第四百九十五條之一第一項、第四百四十九條
    第一項、第九十五條、第七十八條，裁定如主文。
中    華    民    國    99    年    1    月      25   日
                民事第六庭    審判長法  官  袁再興
                                    法  官  吳惠郁
                                    法  官  盧江陽
以上正本係照原本作成。
不得抗告。
                                    書記官  陳麗玉
中    華    民    國    99    年    1     月    26    日
                                                      Ｓ


司法院資訊處製作；財團法人民間司法改革基金會備份。
